臺灣屏東地方法院刑事判決　　　　　　　　　　　　　九十一年度易字第五六六號
　　被　　　告　乙○○
右列被告因竊盜案件，經檢察官提起公訴（九十一年度偵字第二五七一號），本院判
決如左：
     主  文
乙○○連續攜帶兇器竊盜，累犯，處有期徒刑伍月，如易科罰金，以參佰元折算壹日
。
     事  實
一、乙○○前於民國八十八年間，二次因竊盜案件，分別經本院判處有期徒刑八月、
    及一年確定，合併執行後於九十年八月九日因縮短刑期期滿而執行完畢，猶不知
    悔改，因肢體殘障，暫時失業，生活無著落，乃基於意圖為自己不法所有之概括
    犯意，連續於下列時間，在屏東縣東港鎮新園地區，持客觀上足以對人生命、身
    體造成危險之兇器活動扳手及老虎鉗各一支，竊取他人漁船上揚繩機之轉輪（一
    個轉輪市價約值新台幣八千元），得手後轉售得利：(1)、九十一年二月二日七時
    三十分許，在東港水產學校後港區竊取甲○○所有之「海吉成」號漁船上揚繩機
    轉輪一個。(2)、九十一年二月二日八時許，在東港鎮舊魚市場旁之漁船停泊區竊
    取張德福所有「德福發三號」漁船上揚繩機轉輪一個。(3)、九十一年二月三日九
    時，在新園鄉鹽埔村避風港內竊取丙○○所有「振發財」號漁船上揚繩機轉輪及
    電圈各一個。(4)、九十一年二月五日八時，在東港鎮舊魚市場旁竊取丁○○所有
    「嘉財發六號」漁船上揚繩機轉輪一個。嗣於九十一年二月九日十五時五十分，
    為警在屏東縣東港鎮○○街「藍宇網際網路」店內查獲，並於東港鎮新勝里圖書
    館旁草叢內，起出上開丁○○遭竊之漁船轉輪一個。
二、案經屏東縣警察局東港分局報請台灣屏東地方法院檢察署檢察官偵查起訴。
     理  由
一、上開事實，業據被告乙○○於偵查及本院審理中坦承不諱，據其供稱「有去偷漁
    船上的轉輪，是先用活動扳手將轉輪上的螺絲鬆開，再以老虎鉗檢斷電線後竊取
    的，共偷了四個轉輪，都拿去賣給舊貨商，因身體中度殘障，沒錢吃飯才偷轉輪
    去賣」等語（見本院九十一年六月二十日審理筆錄），核與被害人甲○○、張德
    福、丙○○、丁○○於警訊中指述之失竊情節相符，並有贓物認領保管收據一紙
    及照片多張在卷可稽，又有被告帶同員警於東港鎮新勝里圖書館旁草叢內起出之
 被害人丁○○失竊漁船轉輪一個可為佐證，本件事證已明，被告犯行堪以認定。
二、按刑法第三百二十一條第一項第三款之攜帶兇器竊盜罪，係以行為人攜帶兇器竊
    盜為其加重條件，此所謂兇器，其種類並無限制，凡客觀上足對人之生命、身體
    、安全構成威脅，具有危險性之兇器均屬之。查本件被告乙○○所用以行竊之活
    動扳手及老虎鉗，均係金屬製品，質重而堅實，於客觀上足以對人體造成威脅，
    可認定為兇器；是核被告乙○○所為，係犯刑法第三百二十一條第一項第三款之
    攜帶兇器竊盜罪。被告先後四次犯行，時間緊接，方法相同，顯係基於概括犯意
    為之，為連續犯，應依刑法第五十六條規定以一罪論，並加重其刑。又被告前於
    八十八年間，二次因竊盜案件，分別經本院以八十八年易字第三九九號及八十八
    年易字第一五七九號判處有期徒刑八月及一年確定，合併執行後，於九十年八月
    九日執行完畢，有臺灣高等法院被告全國前案紀錄表、臺灣屏東地方法院檢察署
    刑案資料查註紀錄表各一紙在卷可按，其受有期徒刑之執行完畢後，五年之內再
    犯有期徒刑以上刑之本罪，為累犯，應依刑法第四十七條規定，加重其刑，並依
    法遞加重之。又刑法攜帶兇器加重竊盜罪之法定刑為六月以上、五年以下有期徒
    刑，刑責至重，然被告因身體中度肢障（有中國民國身心障礙手冊影本在卷可參
    ），謀職不易，所竊漁船轉輪賣得之贓款亦用於購買食物維生（見九十一年二月
    九日警訊筆錄），其犯罪之情狀法重情輕，在客觀上足以引起一般之同情，因認
    宣告法定最低度之刑，猶嫌過重，爰依刑法第五十九條之規定減輕其刑。爰審酌
    被告素行、犯罪動機、目的、手段、所爰審酌被告素行、犯罪動機、目的、手段
    、所竊物品之價值及犯後坦承犯行等一切情狀，量處如主文所示之刑，並諭知易
    科罰金之折算標準。至被告持以行竊之活動扳手、老虎鉗各一支，均已遭其丟棄
    於東港橋下之港灣一節，業經被告於警訊及本院審理時供承明確，上開兇器於社
    會觀念上認應已滅失，爰不並為沒收之諭知。
據上論斷，應依刑事訴訟法第二百九十九條第一項前段，刑法第五十六條、第三百二
十一條第一項第三款、第四十七條、第五十九條、第四十一條第一項前段，罰金罰鍰
提高標準條例第二條，判決如主文。
本案經檢察官許英輝到庭執行職務。
中      華      民      國    九十一    年      六      月    二十八    日
                                    臺灣屏東地方法院刑事第三庭
                                        審判長法  官黃國永
                                              法  官余德正
                                              法  官陳姵君
右正本證明與原本無異。
如不服本判決應於收受本判決後送達後十日內向本院提出上訴書狀，其未敘述上訴理
由者，並得於提起上訴後十日內向本院補提理由書狀（均須按他造當事人之人數附繕
本 ）「切勿逕送上級法院」
                                          書記官   蔡德章
中      華      民      國      九十一      年    六    月    二十八    日
得上訴
附錄：
中華民國刑法第三百二十一條
犯竊盜罪而有左列情形之一者，處六月以上、五年以下有期徒刑：
一  於夜間侵入住宅或有人居住之建築物、船艦或隱匿其內而犯之者。
二  毀越門扇、牆垣或其他安全設備而犯之者。
三  攜帶兇器而犯之者。
四  結夥三人以上而犯之者。
五  乘火災、水災或其他災害之際而犯之者。
六  在車站或埠頭而犯之者。
前項之未遂犯罰之。
